【裁判字號】    98,上易,2512
【裁判日期】    981012
【裁判案由】    竊盜
【裁判全文】
臺灣高等法院刑事判決                98年度上易字第2512號
上  訴  人
即  被  告  乙○○
                    （現於臺灣臺北戒治所戒治中）
上列上訴人因竊盜案件，不服臺灣板橋地方法院98年度易字第
1927號，中華民國98年8月28日第一審判決（起訴案號：臺灣板
橋地方法院檢察署98年度偵字第16895號），提起上訴，本院判
決如下：
    主  文
上訴駁回。
    理  由
一、按依刑事訴訟法第三百五十條、第三百六十一條、第三百六
    十二條、第三百六十七條規定，不服地方法院之第一審判決
    而上訴者，須提出上訴書狀，並應敘明具體理由，為上訴必
    備之程式；其所提出之書狀未敘述上訴理由，或僅曾以言詞
    陳述上訴理由者，均應於上述期間屆滿後二十日內補提理由
    書於第一審法院。第一審法院經形式審查，認逾期未補提上
    訴理由者，應定期間先命補正；逾期未補正者，為上訴不合
    法律上之程式，應以裁定駁回。倘已提出上訴理由，但所提
    非屬具體理由者，則由第二審法院以上訴不合法律上之程式
    ，判決駁回。而所謂具體理由，必係依據卷內既有訴訟資料
    或提出新事證，指摘或表明第一審判決有何採證認事、用法
    或量刑等足以影響判決本旨之不當或違法，而構成應予撤銷
    之具體事由，始克當之（例如：依憑證據法則具體指出所採
    證據何以不具證據能力，或依憑卷證資料，明確指出所為證
    據證明力之判斷如何違背經驗、論理法則）；倘僅泛言原判
    決認定事實錯誤、違背法令、量刑失之過重或過輕，而未依
    上揭意旨指出具體事由，或形式上雖已指出具體事由，然該
    事由縱使屬實，亦不足以認為原判決有何不當或違法者（例
    如：對不具有調查必要性之證據，法院未依聲請調查亦未說
    明理由，或援用證據不當，但除去該證據仍應為同一事實之
    認定），皆難謂係具體理由，俾與第二審上訴制度旨在請求
    第二審法院撤銷、變更第一審不當或違法之判決，以實現個
    案救濟之立法目的相契合，並節制濫行上訴（最高法院九十
    七年度台上字第八九二號判決參照）。又第二審法院認為上
    訴書狀未敘述理由，依刑事訴訟法第三百六十七條但書規定
    ，始應定期間命其補正。如認上訴書狀已敘述理由，但其理
    由非屬具體，其所為上訴，即不符上訴之法定要件，自得逕
    行判決駁回，無定期命補正問題（最高法院九十七年度台上
    字第三五九九號判決參照）。
二、被告乙○○前於民國（下同）93年間，因竊盜案件，經臺灣
    臺北地方法院判處有期徒刑1年確定，又於94年間， 復因竊
    盜案件，經原法院判處有期徒刑1年2月確定， 2案接續執行
    ，於95年6月8日徒刑執行完畢（於本案構成累犯）。詎其未
    見悔悟，竟仍基於意圖為自己不法所有之竊盜犯意，於98年
    4月25日下午2時許，前往甲○○位於臺北縣五股鄉○○路75
    號5樓之住處，以所拾得之木棍敲破上址處所大門玻璃， 並
    以木棍撐開後，伸手入內打開大門侵入屋內（無故侵入住宅
    部分，未據告訴）後，竊取甲○○所有置放屋內之現金新臺
    幣（下同）3萬元、臺灣理研紀念金幣1枚、金耳墜2副、 90
    年10元套幣1組、黃水晶1個、白金項鍊1條等財物（ 價值約
    計10萬餘元），得手後旋即逃逸無蹤。嗣因甲○○發現住處
    遭竊後報警處理，經警在上址臥室化妝台遭翻動過之收納盒
    、木盒及透明包裝袋上採得5枚可疑指紋， 經送鑑驗比對結
    果與乙○○之右拇指指紋相符，因認被告犯加重竊盜罪。係
    以被告之自白、告訴人甲○○之指訴及指紋鑑定之鑑驗書為
    證，事證明確。
三、被告上訴意旨略以：伊前因犯案，執行完畢出獄後，更生人
    尋找工作困難，又結婚生女，加重家庭之經濟重擔，又被裁
    員，為生活，不得已而犯本案，請從輕量刑，使早日服刑完
    畢等情。惟查，原審已審酌被告係累犯、犯罪動機、目的、
    智識程度，所竊取財物價值，及犯罪後態度等一切情狀，酌
    情量處有期徒刑8月，認事用法及量刑，核無不當。 被告上
    訴並未依據卷內既有訴訟資料或提出新事證，指摘或表明第
    一審判決就其自己本身遭判刑之部分有何採證認事、用法或
    量刑等足以影響判決本旨之不當或違法，或足以影響原判決
    ，構成應撤銷之具體事由（參照最高法院九十七年度台上字
    第三二六七號、第三九九二號、第四二五二號判決要旨）。
    要難謂其上訴書狀已經敘述具體理由，揆諸上開規定及說明
    ，本件上訴顯無具體理由而不合法定程式，應予駁回，並不
    經言詞辯論為之。
據上論斷，依刑事訴訟法第367條前段、第372條，判決如主文。
中    華    民    國    98    年    10    月    12    日
                  刑事第十一庭審判長法  官  張連財
                                    法  官  林明俊
                                    法  官  楊照男
以上正本證明與原本無異。
不得上訴。
                                    書記官  初玲玲
中    華    民    國    98    年    10    月    12    日


司法院資訊處製作；財團法人民間司法改革基金會備份。
